ACORDAO-COMPLETO-2434388

ACÓRDÃO 11315/2020 ATA 35/2020 - PRIMEIRA CÂMARA

VISTOS, relatados e discutidos estes embargos de declaração opostos por Isoares Martins de Oliveira, ex-prefeito de Baraúna, Rio Grande do Norte, contra o Acórdão 9344/2020-TCU-Primeira Câmara, que conheceu do recurso de reconsideração por ele interposto contra o Acórdão 6358/2018-TCU-Primeira Câmara, ACORDAM os ministros do Tribunal de Contas da União, reunidos em Sessão da Primeira Câmara, ante as razões expostas, em:
9.1. conhecer dos embargos de declaração e, no mérito, rejeitá-los;
9.2. dar ciência deste acórdão ao embargante

Embargos de declaração interposto por Isoares Martins de Oliveira

Primeira Câmara

Prefeitura Municipal de Baraúna - RN.

3. Interessados/Responsáveis/Recorrentes:
3.1. Interessado: Fundação Nacional de Saúde (26.989.350/0001-16)
3.2. Responsáveis: Antônia Luciana da Costa Oliveira (XXX.497.664-XX); Isoares Martins de Oliveira (XXX.891.544-XX); Poly Construções & Empreendimentos Eireli (05.806.903/0001-88); Prefeitura Municipal de Baraúna - RN (08.546.103/0001-63)
3.3. Recorrente: Isoares Martins de Oliveira (XXX.891.544-XX).

13.1. Ministros presentes: Bruno Dantas (na Presidência) e Walton Alencar Rodrigues (Relator).
13.2. Ministros-Substitutos convocados: Marcos Bemquerer Costa e André Luís de Carvalho.
13.3. Ministro-Substituto presente: Augusto Sherman Cavalcanti.

ACORDAO-COMPLETO-2442299

Acórdão 79/2021 - Primeira Câmara

WALTON ALENCAR RODRIGUES

Ministro Walton Alencar Rodrigues.

Trata-se de embargos de declaração oposto por Isoares Martins de Oliveira, ex-prefeito de Baraúna, Rio Grande do Norte, contra o Acórdão 9344/2020-TCU-Primeira Câmara, da minha relatoria, que conheceu do recurso de reconsideração por ele interposto contra o Acórdão 6358/2018-TCU-Primeira Câmara, relator o E. Ministro Vital do Rêgo.
Na origem o Acórdão 6358/2018-TCU-Primeira Câmara julgou irregulares as contas do embargante, relativas ao Convênio 634/2009, ajustado entre o Município de Baraúna e a Fundação Nacional da Saúde, que teve por objeto a implantação de sistema de resíduos sólidos em Baraúna, e imputou-lhe débito, em regime de solidariedade com a empresa Poly Construções e Empreendimentos Ltda., e a multa prevista no art. 57 da Lei 8.443/1992, no valor de R$ 40.000,00.
Alega o embargante, em síntese, que o acórdão embargado teria "pontos omissos e/ou contraditórios". Diz que a decisão embargada não teria avaliado o "laudo técnico" que acompanha o recurso de reconsideração. Assevera, ainda, que o acórdão recorrido não "demonstram a ocorrência de dolo do agente" e que o pagamento da obra foi lastreado em parecer do Secretário Municipal de Infraestrutura.
É o relatório.

8.1. Marcos Lanuce Lima Xavier (3292/OAB-RN) e outros, representando Isoares Martins de Oliveira.  
8.2. Wagner Soares Ribeiro de Amorim (3432/OAB-RN) e outros, representando Poly Construções & Empreendimentos Eireli.

Procuradora-Geral Cristina Machado da Costa e Silva.

TOMADA DE CONTAS ESPECIAL. IRREGULARIDADE. DÉBITO. MULTA. RECURSO DE RECONSIDERAÇÃO. CONHECIMENTO. NEGATIVA DE PROVIMENTO. EMBRAGOS DE DECLARAÇÃO. CONHECIMENTO. REJEIÇÃO

TOMADA DE CONTAS ESPECIAL (TCE)

Secretaria de Recursos (SERUR); Secretaria de Controle Externo de Tomada de Contas Especial (SecexTCE).

Trata-se de embargos de declaração oposto por Isoares Martins de Oliveira, ex-prefeito de Baraúna, Rio Grande do Norte, contra o Acórdão 9344/2020-TCU-Primeira Câmara, da minha relatoria, que conheceu do recurso de reconsideração por ele interposto contra o Acórdão 6358/2018-TCU-Primeira Câmara, relator o E. Ministro Vital do Rêgo.
Na origem, o Acórdão 6358/2018-TCU-Primeira Câmara julgou irregulares as contas do embargante, relativas ao Convênio 634/2009, ajustado entre o Município de Baraúna e a Fundação Nacional da Saúde, que teve por objeto a implantação de sistema de resíduos sólidos em Baraúna, e imputou-lhe débito, em regime de solidariedade com a empresa Poly Construções e Empreendimentos Ltda., e a multa prevista no art. 57 da Lei 8.443/1992, no valor de R$ 40.000,00.
Alega o embargante, em síntese, que o acórdão embargado teria "pontos omissos e/ou contraditórios". Diz que a decisão embargada não teria avaliado o "laudo técnico" que acompanha o recurso de reconsideração. Assevera, ainda, que o acórdão recorrido não "demonstram a ocorrência de dolo do agente" e que o pagamento da obra foi lastreado em parecer do Secretário Municipal de Infraestrutura.
Conheço do recurso porquanto presentes os requisitos atinentes à espécie.
Sem razão o embargante, porque os temas tidos por "omissos e/ou contraditórios" foram adequadamente enfrentados no voto condutor do acórdão recorrido.
Na pendência do julgamento de recurso de reconsideração, aviou o responsável recurso de revisão conta o acórdão anteriormente atacado por recurso de reconsideração, instruindo-o com suposto "laudo técnico".
A estratégia processual escolhida pelo responsável ofende, com vigor, o princípio da unirrecorribilidade. Por isso, a peça foi conhecida e tratada como "mera petição".
O aresto embargado, de igual sorte, enfrentou e rejeitou os demais argumentos agitados nos presentes embargos.
Ausentes os defeitos narrados, não merecem acolhimento os declaratórios em exame.
Feitas essas considerações, voto pela aprovação da minuta de acordão que submeto ao colegiado.
TCU, Sala das Sessões Ministro Luciano Brandão Alves de Souza, em 6 de outubro de 2020.
WALTON ALENCAR RODRIGUES 
Relator